【裁判字號】    89,再,7
【裁判日期】    901120
【裁判案由】    聲請再審
【裁判全文】
臺灣板橋地方法院民事裁定                              八十九年度再字第七號
    再審  原告  甲○○
                乙○○
    再審  被告  新光人壽保險股份有限公司  設臺北市○○○路○段六六號
    法定代理人  吳東進        .
右當事人間請求給付保險金事件，聲請人對於中華民國八十九年七月七日本院板橋簡
易庭八十九年度板保險小字第二四號民事確定判決，提起再審之訴，本院管轄小額訴
訟第貳審之合議庭裁定如左：
    主      文
本件移送本院板橋簡易庭。
    理      由
壹、按訴訟之全部或一部，法院認為無管轄權者，依原告聲請或依職權以裁定移送其
    管轄法院，民事訴訟法第二十八條第一項定有明文。
貳、次按民事訴訟法第五編之規定，於小額事件之再審程序準用之，民事訴訟法第四
    百三十六條之三二第四項定有明文，「『裁定』已經確定，而有第四百九十六條
    第一項或第四百九十七條之情形者，得準用本編〔民事訴訟法第五編〕之規定，
    聲請再審」，亦為同法第四百三十六條之三二第四項準用同法第五百零七條明定
    。惟民事訴訟法第四百九十九條第一款所定「對於同一事件之第一審及第二審判
    決同時聲明不服者，專屬原第二審法院管轄」，「係以對於同一事件之第一審及
    第二審『判決』同時以再審之訴聲明不服者為限，始適用之，若經第二審法院認
    『上訴為不合法』，以『裁定駁回』者，對於第一審判決提起再審之訴，自應專
    屬原第一審法院管轄，即『同時對於第二審法院之裁定』，依同法第五百零三條
    〔舊〕『聲請再審』者，對於第一審判決提起之再審之訴，亦不屬第二審法院管
    轄。」，司法院院字第二一八八號解釋揭示甚明。現行小額訴訟程序之當事人，
    『同時』對第二審之確定『裁定』聲請再審，暨對第一審『判決』提起再審之訴
    ，關於第二審上訴合法與否之事實，應由第二審法院自行調查裁判，對於第二審
    法院認上訴為不合法而駁回之裁定，以有再審之理由聲請再審者，專屬第二審法
    院管轄，其對於第一審判決提起之『再審之訴』部份，不屬第二審法院管轄，應
    以裁定移送該管第一審法院〔最高法院八十七年度台聲字第六四七號裁定意旨參
    照〕。
參、查聲請人係以『壹狀』『同時』對本院八十九年度保險小上字第六號民事『裁定
    』暨本院板橋簡易庭八十九年度板保險字第二四號『判決』『主張』有之『再審
    事由』，其真意係對本院八十九年度保險小上字第六號民事『裁定』聲請再審，
    對本院板橋簡易庭八十九年度板保險字第二四號『判決』提起再審之訴，關於上
    開再審之訴專屬於為判決之第壹審法院管轄，爰依職權將本件再審之訴移送於該
    管轄法院。
肆、依首開法條裁定如主文。
中      華      民      國    九十      年      十一    月    二十      日
                                  臺灣板橋地方法院民事第二庭
~B審判長法      官  陳忠行
~B法      官  林海祥
~B法      官  陳福來
右為正本係照原本作成。
不得抗告。
中      華      民      國    九十      年      十一    月    二十      日
~B法院書記官  李威賜


司法院資訊處製作；財團法人民間司法改革基金會備份。
